【裁判字號】    97,易,743
【裁判日期】    980122
【裁判案由】    毒品危害防制條例
【裁判全文】
臺灣基隆地方法院宣示判決筆錄           97年度易字第743號
公  訴  人  臺灣基隆地方法院檢察署檢察官
被      告  甲○○
指定辯護人  本院公設辯護人乙○○
上列被告因毒品危害防制條例案件，於中華民國98年1月22日上
午11時12分，在本院第三法庭宣示判決，出席人員如下：
    法      官  陳伯厚
    書  記  官  黃士元
    通      譯  蘇至佑
法官起立朗讀判決主文、犯罪事實要旨、處罰條文、附記事項，
及告以上訴限制、期間並提出上訴狀之法院，且諭知記載其內容
：
一、主  文：
    甲○○施用第二級毒品，累犯，處有期徒刑柒月。
二、犯罪事實要旨：
    引用檢察官起訴書所載（如附件）。
三、處罰條文：
    毒品危害防制條例第10條第2 項、刑法第11條、第47條第1
    項。
四、附記事項：
    無。
五、協商判決除有刑事訴訟法第454條之4第1項第1款於本訊問程
    序終結前，被告撤銷協商合意或檢察官撤回協商聲請者；第
    2款被告協商之意思非出於自由意志者；第4款被告所犯之罪
    非第455條之2第1項所定得以協商判決者；第6款被告有其他
    較重之裁判上一罪之犯罪事實者；第七款法院認應諭知免刑
    或免訴、不受理者情形之一，及違反同條第2項「法院應於
    協商合意範圍內為判決；法院為協商判決所科之刑，以宣告
    緩刑或2年以下有期徒刑、拘役或罰金為限」之規定者外，
    不得上訴。
六、如不服本件判決，得自收受判決送達之日起10日內，向本院
    提出上訴書狀，上訴於第二審法院。
中    華    民    國    98    年    1     月    22    日
                  臺灣基隆地方法院刑事第二庭
                      書  記  官  黃士元
                      法      官  陳伯厚
以上正本證明與原本無異。
本判決除有刑事訴訟法第455條之4第1項第1款、第2款、第4款、
第6款、第7款所定情形之一，或違反同條第2項規定者外，不得
上訴。
如有前揭除外情形，對於本件判決如有不服，應於收受本判決後
10日內向本院提出上訴書狀，其未敘述上訴理由者，並得於提起
上訴後10日內向本院補提理由書狀（均須按他造當事人之人數附
繕本）「切勿逕送上級法院」。
中    華    民    國    98    年    1     月    22    日
                      書  記  官  黃士元
附件：
臺灣基隆地方法院檢察署檢察官起訴書
                                      97年度毒偵字第2507號
      被      告  甲○○  男  36歲（民國○○年○月○日生）
                          住基隆市○○區○○路34號3樓
                          國民身分證統一編號：Ｚ000000000號
  上列被告因違反毒品危害防制條例案件，業經偵查終結，認應提
  起公訴，茲敘述犯罪事實、證據並所犯法條如下：
          犯罪事實
  一、甲○○前因施用毒品案件，經觀察、勒戒後，認無繼續施用
      毒品之傾向，由本署檢察官於民國87年6 月26日，以87年度
      偵字第2238號為不起訴處分確定。又因施用毒品案件，經觀
      察、勒戒後，認有繼續施用毒品之傾向，由本署檢察官聲請
      簡易判決處刑及強制戒治（業於90年6 月13日期滿執行完畢
      ），經臺灣基隆地方法院於89年7月3日，以89年度基簡字第
      528號判決判處有期徒刑6月，再經臺灣基隆地方法院於89年
      10 月25日，以89年度簡上字第103號判決撤銷改判有期徒刑
      6月確定，並於91年1月12日執行完畢。復因施用毒品案件，
      由本署檢察官聲請簡易判決處刑及強制戒治（於93年1月9日
      因毒品危害防制條例修正而報結），經臺灣基隆地方法院以
      92年度基簡字第620號判決判處有期徒刑6月確定。再因施用
      毒品案件，由本署檢察官提起公訴，經臺灣基隆地方法院以
      93年度易字第48號判決判處有期徒刑4 月確定；上揭兩罪接
      續執行徒刑，於94年3 月16日縮短刑期執行完畢。復又因施
      用毒品案件，由本署檢察官提起公訴，經臺灣基隆地方法院
      以94年度基簡字第944號判處有期徒刑6月確定，併同侵占另
      案接續執行，甫於95年10月8 日期滿執行完畢；另因施用毒
      品案件，由本署檢察官提起公訴，經同法院於96年9月3日，
      以96年度易字第429號判決判處有期徒刑7月確定，業於97年
      5 月22日期滿執行完畢。詎其仍未戒除毒癮，復基於施用第
      二級毒品安非他命之犯意，於97年8月8日下午5 時許，在基
      隆市○○路34號3樓住處，施用毒品安非他命1次，嗣於同日
      晚上6 時許，在基隆市○○路廟口小吃店處，為警交付採尿
      通知書後，自行至警局採尿送驗結果，其尿液中係呈安非他
      命類之陽性反應後，始查獲上情。
  二、案經基隆市警察局第一分局報告偵辦。
          證據並所犯法條
  一、上揭事實，業據被告甲○○坦承不諱。經查，按個人口服投
      與甲基安非他命後，其尿液中能否驗出甲基安非他命陽性反
      應，與其投與方式、投與量、採尿時間、個人體質及檢測儀
      器之精密度等有關，一般而言，約百分之七十於口服投與後
      24時小自尿液中排出，約百分之九十於96小時內自尿中再排
      出，從而吸食時間距採集尿液時間，最長可能不會超過4日
      。被告於97年8月8日19時20分許，在基隆市警察局第一分局
      所採集之尿液，經送台灣檢驗科技股份有限公司檢驗，以氣
      相層析質譜儀法鑑驗結果，係呈安非他命類之陽性反應一節
      ，有基隆市警察局第一分局列管毒品人口尿液檢體採集送驗
      紀錄表及上開公司出具之濫用藥物檢體檢驗報告（尿液檢體
      編號：Ｚ000000000000號）各1份附卷可稽，堪信被告確於上
      揭時有施用毒品安非他命之事實。此外，並有不起訴處分書
      、起訴書、簡易判決處刑書及本署刑案資料查註紀錄表在卷
      足憑，是被告自白與事實相符，事證明確，其犯嫌已堪認定
      。
  二、核被告甲○○所為，係犯毒品危害防制條例第10條第2 項之
      施用第二級毒品罪嫌。又被告曾受有期徒刑執行完畢，有本
      署刑案資料查註紀錄表在卷可參，其於5 年以內故意再犯本
      件有期徒刑以上之罪，為累犯，請依刑法第47條第1 項規定
      加重其刑。
  三、依毒品危害防制條例第23條第2項、刑事訴訟法第251條第 1
      項提起公訴。
      此   致
  臺灣基隆地方法院
  中    華    民    國    97    年    11    月    3     日
                                檢察官  丙  ○  ○
  本件正本證明與原本無異
  中    華    民    國    97    年    11    月    6     日
                                書記官  鄭  雅  文
  附錄法條：
  毒品危害防制條例第10條第2項
  毒品危害防制條例第10條
  施用第一級毒品者，處 6 月以上 5 年以下有期徒刑。
  施用第二級毒品者，處 3 年以下有期徒刑。


司法院資訊處製作；財團法人民間司法改革基金會備份。
